臺灣嘉義地方法院刑事判決　　　　　　　 94年度訴字第428號
公　訴　人　臺灣嘉義地方法院檢察署檢察官
被　　　告　甲○○
選任辯護人　楊瓊雅律師
上列被告因違反槍砲彈藥刀械管制條例案件，經檢察官提起公訴
（94年度偵字第3124號），本院判決如下：
    主  文
甲○○未經許可，持有可發射金屬具有殺傷力之空氣長槍，處有
期徒刑壹年捌月，併科罰金新臺幣萬元，罰金如易服勞役，以
新臺幣玖佰元即銀元佰元折算壹日。緩刑肆年。扣案空氣長槍
壹枝（槍枝管制編號0000000000號）沒收。
    事  實
一、甲○○明知槍砲彈藥刀械管制條例所列之槍械為管制物品，
    非經主管機關許可，不得持有，竟於不詳時地，拾獲年籍姓
    名不詳者所拋棄可發射金屬彈丸具有殺傷力之空氣長槍1枝
    （槍枝管制編號0000000000）後，未經許可而持有之，並放
    置於其嘉義縣中埔鄉石村22之17號其住處對面倉庫內。嗣
    94 年5月30日中午12時30分許，為警於持本院核發之搜索票
    至上址搜索而查獲，並扣得前揭槍枝。
二、案經嘉義縣警察局報請臺灣嘉義地方法院檢察署檢察官偵查
    起訴。
    理  由
一、上揭犯罪事實，業據被告甲○○於本院審理時坦承不諱（見
    本院卷第52頁，94年9月28日審判筆錄），並有現場照片4張
    、嘉義縣警察局刑警隊搜索扣押筆錄、扣押物品目錄表（見
    警卷第5至11頁）附卷可稽，復有上開空氣長槍1枝扣案可佐
    ，均足徵被告自白確與事實相符，堪以採信。而上開扣案長
    槍經送內政部警政署刑事警察局鑑定，其結果認：「送鑑瓦
    斯長槍一枝（槍枝管制編號0000000000），認係空氣長槍，
    以小型二氧化碳鋼瓶為發射動力，經實際試射，測得發射體
    （直徑6mm鋼珠，重量0.88公克鋼珠），發射速度為147
    、144、141公尺／秒，其動能分別為9.51、9.12、8.75焦耳
    ，其單位面積動能分別為33.63、32.27、30.94焦耳／平方
    公分。‧‧‧而有關殺傷力之相關數據：（一）美國軍醫總
    署定義：彈丸撞擊動能達58呎磅（約為78.6焦耳），則足以
    使人喪失戰鬥能力。（二）本局對活豬作射擊測試結果，彈
    丸單位面積動能達24焦耳／平方公分，則足以穿入豬隻皮肉
    層。（三）依日本科學警察研究所之研究結果，彈丸單位面
    積動能達20焦耳／平方公分則足以穿入人體皮肉層。」等情
    ，有內政部警政署刑事警察局94年6月29日刑鑑字第0940091
    844號槍彈鑑定書乙份在卷可憑（見偵查卷第11頁至第14頁
    ）。則扣案之上開空氣長槍一支經內政部警政署刑事警察局
    實際試射，其發射物（彈丸）之單位面積動能既分別為33.
    63、32.27、30.94焦耳／平方公分，顯逾上開24焦耳／平方
    公分及20焦耳／平方公分之標準，是該把長槍屬於槍砲彈藥
    刀械管制條例所列具殺傷力之空氣槍甚明。又被告雖抗辯扣
    案之瓦斯鋼瓶並無法填充入上開槍枝，且扣案彈丸並非鋼珠
    ，僅是一般塑膠BB彈，其並未使用上揭空氣長槍等情；並經
    內政部刑事警察局以94年9月5日刑鑑字第0940132051號函覆
    稱：「…二、經查本案送鑑槍枝（槍枝管制編號0000000000
    ），於前次送鑑時並未有故障之情形，無須修復即可供發射
    彈丸使用。三、扣案之瓦斯鋼瓶共二瓶，壹為小型二氧化碳
    鋼瓶（內已無氣體），壹為填充氣體式鋼瓶，【依現狀】，
    均無法供上開槍支使用。三、貴院本次送驗之鋼珠，經檢視
    ，為直徑6㎜之塑膠彈丸，故可供上開槍枝使用。」等語，
    然被告所辯縱為真實，亦無礙於上開槍枝若填充二氧化碳後
    ，可發射鋼珠，具有殺傷力，為槍砲彈藥刀械管制條例所列
    管制物品之事實。是本件事證明確，被告上開犯行，堪予認
    定，應依法論科。
三、核被告甲○○所為，係犯槍砲彈藥刀械管制條例第八條第四
    項之未經許可，無故持有具殺傷力之空氣槍罪。又被告固未
    經許可持有上開空氣長槍，然並未持以侵害他人，亦未持以
    犯案，且同時扣案之彈丸僅為塑膠BB彈，尚無證據足資證明
    被告以上揭空氣長槍裝置鋼珠射擊之事實，其所為非無情輕
    法重之憾，又被告於本院審理時坦承犯行，犯後態度良好，
    並表明願意對嘉義市政府社會局提供之低收入戶捐助善款10
    萬元，以表悔意，其犯罪情狀尚可憫恕，縱科以法定最低度
    刑猶嫌過重，爰依刑法第59條之規定減輕其刑。故審酌被告
    尚無任何有罪之刑事前案紀錄，此有臺灣高等法院被告前案
    紀錄表乙份在卷可稽，持有具殺傷力之空氣長槍造成社會治
    安之潛在性危險，惟持有期間並未另有非法行為，及犯罪後
    自白犯行，態度堪認良好等一切情狀，量處如主文所示之刑
    ，併科罰金部分，並諭知易服勞役之折算標準，以示懲儆。
    又被告前未曾受有期徒刑以上刑之宣告，已如前述，其因一
    時失慮，致罹刑章，於犯後坦承犯行，深表悔意，經此刑之
    宣告後，應知警惕，信無再犯之虞，並參酌蒞庭檢察官對於
    被告科刑範圍之具體意見，本院因認暫不執行其刑為當，併
    予宣告緩刑4年，用啟自新。扣案之具殺傷力之空氣長槍1支
    （槍枝管制編號0000000000）係屬違禁物無誤，應依刑法第
    38 條第1項第1款之規定宣告沒收。至於扣案之另1支空氣長
    槍（槍枝管制編號0000000000）經鑑定並不具有殺傷力、瓦
    斯鋼瓶2個則無法用作填充上開具有殺傷力之空氣長槍使用
    、扣押物品清單所載「鋼珠1瓶」實係塑膠彈丸，均難認係
    附屬該長槍使用之零件或違禁物，爰不宣告沒收，附此敘明
    。
據上論斷，應依刑事訴訟法第299條第1項前段，槍砲彈藥刀械管
制條例第8條第4項，刑法第11條、第59條、第42條第2項、第74
條第1款、第38條第1項第1款，罰金罰鍰提高標準條例第2條，現
行法規所定貨幣單位折算新臺幣條例第2條，判決如主文。
本案經檢察官王振名到庭執行職務。
中　　華　　民　　國　　94　　年　　10　　月　　19　　日
                    刑事第貳庭  審判長法　官　夏金郎
                                      法  官  盧鳳田
                                      法  官  洪嘉蘭
上列正本證明與原本無異。
如不服本判決，應於判決送達後10日內向本院提出上訴狀（應附
繕本）。告訴人或被害人如對於本判決不服者，應具備理由請求
檢察官上訴，其上訴期間之計算係以檢察官收受判決正本之日期
為準。
中　　華　　民　　國　　94　　年　　10　　月　　19　　日
                                  　　書記官　吳明蓉
槍砲彈藥刀械管制條例第8條
未經許可，製造、販賣或運輸鋼筆槍、瓦斯槍、麻醉槍、獵槍、
空氣槍或第4條第1項第1款所定其他可發射金屬或子彈具有殺傷
力之各式槍砲者，處無期徒刑或5年以上有期徒刑，併科新臺幣1
千萬元以下罰金。
未經許可，轉讓、出租或出借前項所列槍枝者，處5年以上有期
徒刑，併科新臺幣1千萬元以下罰金。
意圖供自己或他人犯罪之用，而犯前二項之罪者，處無期徒刑或
 7年以上有期徒刑，併科新臺幣1千萬元以下罰金。
未經許可，持有、寄藏或意圖販賣而陳列第1項所列槍枝者，處3
 年以上10年以下有期徒刑，併科新臺幣700萬元以下罰金。
第 1 項至第 3 項之未遂犯罰之。
